臺灣新竹地方法院民事裁定
111年度消債聲免字第5號
聲  請  人  
即債務人    吳秋鏡  

上列當事人因消費者債務清理事件，聲請免責，本院裁定如下：
 
    主  文
聲請人即債務人吳秋鏡應予免責。 
    理  由
一、按法院裁定開始清算程序後，債務人有薪資、執行業務所得
    或其他固定收入，扣除自己及依法應受其扶養者所必要生活
    費用之數額後仍有餘額，而普通債權人之分配總額低於債務
    人聲請清算前2年間，可處分所得扣除自己及依法應受其扶
    養者所必要生活費用之數額者，法院應為不免責之裁定，但
    債務人證明經普通債權人全體同意者，不在此限；債務人因
    第133條之情形，受不免責之裁定確定後，繼續清償達該條
    規定之數額，且各普通債權人受償額均達其應受分配額時，
    得聲請法院裁定免責，消費者債務清理條例（下稱消債條例
    ）第133條、第141條分別定有明文。又上開第141條之規定
    乃係為鼓勵債務人利用其薪資、執行業務所得或其他固定收
    入清償債務，以獲得免責，是債務人縱因第133條之情形，
    受不免責之裁定，如其事後繼續工作並清償債務，於清償額
    達第133條所定之數額，且各普通債權人受償額均達依該數
    額應受分配額時，各債權人之債權已獲相當程度之清償時，
    自宜賦予其重建經濟之機會，爰設立第141條之規定給予債
    務人得聲請法院裁定免責之機會，此觀該條立法理由即可明
    知。從而，債務人依消債條例第141條規定聲請免責時，法
    院僅須依債務人是否已清償達消債條例第133條規定之數額
    及各普通債權人受償額是否均達其應受分配額為免責與否之
    認定，無須再斟酌原不免責事由之情節及其他一切情狀。
二、本件聲請意旨略以：聲請人前經本院認定具消債條例第133
    條規定之事由，於民國（下同）111年5月30日以111年度消
    債職聲免字第2號裁定不予免責確定後，已再繼續清償債權
    人共新臺幣（下同）15,096元，已達消債條例第133條規定
    之數額，且各相對人亦均按比例受償，爰依消債條例第141
    條之規定，聲請裁定准予免責等語。
三、經查：
㈠、聲請人前於109年2月11日向本院聲請清算，經本院以109年度
    消債清字第8號裁定准自109年7月13日17時起開始清算程序
    ，復經本院司法事務官以109年度司執消債清字第24號裁定
    清算程序終結確定，惟聲請人有消債條例第133條前段所定
    不免責事由，經本院於111年5月30日以111年度消債職聲免
    字第2號裁定不免責確定等情，業經本院依職權調取本院109
    年度消債清字第8號、109年度司執消債清第24號、111年消
    債職聲免字第2號卷宗核閱屬實。從而，聲請人前經本院依
    消債條例第133條規定裁定不予免責，則其再依同條例第141
    條向本院聲請免責，揆諸首揭說明，本院即應審酌聲請人是
    否符合消債條例第141條規定，即債務人清償是否達第133條
    所定數額，及全體普通債權人受償額是否均達應受分配額等
    要件。
㈡、本院前開裁定（111年度消債職聲免字第2號）認聲請人構成
    消債條例第133條事由而裁定不免責，並指明聲請人於聲請
    清算前二年間可處分所得總額扣除自己必要生活費用總額，
    賸餘73,704元，而普通債權人於清算程序中之分配總額為58
    ,609元，尚有差額15,095元等情，有前開裁定附於本院111
    年度消債職聲免字第2號卷內可參。又聲請人主張其於本院1
    11年度消債職聲免字第2號裁定確定後，已繼續清償普通債
    權人，總計清償15,096元，已達消債條例第133條所定之數
    額，且各債權人受償額均達其應受分配額等情，業據其提出
    郵局匯款資料影本附卷為憑（見本院卷第37-47頁），經本
    院依職權函查各債權人是否受償，除債權人台新國際商業銀
    行股份有限公司回函表示自聲請人受不免責裁定後確有受償
    ，此有該銀行111年7月20日函在卷為證（見本院卷第65頁）
    ，至債權人臺灣新光商業銀行股份有限公司、凱基商業銀行
    股份有限公司、臺灣中小企業銀行股份有限公司、元大國際
    資產管理股份有限公司、臺灣銀行股份有限公司則對本院函
    查之聲請人主張還款金額未具狀爭執，既有上開郵局匯款資
    料影本、台新銀行111年7月20日函可據，是聲請人主張其於
    受不免責裁定確定後，已清償達消債條例第133條所定數額
    ，且各普通債權人受償額達其應受分配額，堪信真實，則其
    依消債條例第141條規定聲請免責，即屬有據。
四、綜上所述，本件聲請人前於受不免責之裁定確定後，已繼續
    清償債務達消債條例第133條所規定之數額，且各普通債權
    人受償額均達其應受分配額，已符合同條例第141條第1項所
    規定之免責事由。從而，聲請人聲請免責，為有理由，應予
    准許，爰裁定如主文。
中    華    民    國    111    年     9     月   22   日
                  民事第二庭  法  官  鄭政宗
以上正本係照原本作成。
如不服本裁定，應於裁定送達後10日內，以書狀向本院提出抗告
，並繳納抗告費新臺幣1000元。
中　　華　　民　　國　　111 　年　　9 　　月　　23　　日
                              書記官  黃志微